【裁判字號】    95,上重訴,38
【裁判日期】    950822
【裁判案由】    毒品危害防制條例等
【裁判全文】
臺灣高等法院刑事判決                95年度上重訴字第38號
上  訴  人
即  被  告  丙○○
                    現於台灣台北看守所
選任辯護人  許瑞榮律師
            趙元昊律師
上  訴  人
即  被  告  甲○○
                    現於台灣台北看守所
選任辯護人  陳慶諭律師
上  訴  人
即  被  告  乙○○
                    現於台灣台北看守所
選任辯護人  黃碧芬律師
            蕭相國律師
上列上訴人因毒品危害防制條例等案件，不服臺灣板橋地方法院
94年度重訴字第65號，中華民國95年4月21日第一審判決（起訴
案號：臺灣板橋地方法院檢察署94年度偵字第15530號），提起
上訴，本院判決如下：
    主  文
上訴駁回。
    事  實
一、(一)丙○○曾有下列前科：(1)於民國（下同）八十二年間，因
    肅清煙毒條例案件，經臺灣臺中地方法院分別以八十二年度
    訴字第四七二號判處有期徒刑三年十月，經上訴後，由臺灣
    高等法院臺中分院以八十二年上訴字第二三八六號判處有期
    徒刑三年十月而於八十二年十月二十日判決確定，於八十三
    年二月七日開始執行，並於八十五年六月二十七日假釋出監
    。(2)於八十三年間，因肅清煙毒條例案件，經臺灣臺中地方
    法院八十四年訴緝字第二四五號判處有期徒刑三年二月，經
    上訴後，由臺灣高等法院臺中分院以八十四年上訴字第一九
    一五號判決上訴駁回，而於八十四年九月十四日確定，並撤
    銷前開假釋，定應執行有期徒刑四年五月十六日，並於八十
    六年十月十七日入監執行。(3)於八十五年間，因肅清煙毒條
    例案件，經臺灣臺中地方法院八十六年訴字第二四○號判處
    有期徒刑三年二月，經上訴後，由臺灣高等法院臺中分院八
    十六年上訴字第一六九九號判決上訴駁回，而於八十六年九
    月三日確定。(4)於八十六年間，因槍砲彈藥刀械管制條例案
    件，經臺灣臺中地方法院八十六年易字第五五七六號判處有
    期徒刑六月，如易科罰金，以三百元折算一日，併宣告刑後
    強制工作三年，經上訴後，由臺灣高等法院臺中分院八十七
    年上易字第一七○號判決上訴駁回，而於八十七年五月十日
    確定，嗣經與前開(3)之判決合併定應執行刑為有期徒刑三年
    六月，並免除強制工作三年，並接續前開(1)、(2)刑期執行，
    並於九十年十月四日縮短刑期假釋出監，而於九十四年六月
    二十六日縮刑期滿執行完畢；(二)甲○○曾於八十九年間，因
    偽造文書案件，經臺灣彰化地方法院九十年訴字第五九一號
    判處有期徒刑一年二月，經上訴後，由臺灣高等法院臺中分
    院以九十年上字第一七二七號判處有期徒刑六月，再經最高
    法院於九十一年五月十六日以九十一年台上字第二七七○號
    判決上訴駁回確定，並於九十二年三月十八日執行完畢。
二、丙○○、乙○○與林學文（業經原審通緝中，為乙○○之子
    ）三人均明知海洛因係毒品危害防制條例第二條第二項所規
    定之第一級毒品，且屬行政院依據懲治走私條例第二條第四
    項規定公告之管制進口物品，不得私運進口，亦不得運輸、
    販賣、持有，竟共同基於私運、運輸，及意圖營利，販賣第
    一級毒品海洛因之犯意聯絡，先由林學文於不詳時間，在大
    陸地區，以不詳價格販入如附表一所示之第一級毒品海洛因
    二塊後，以將之夾藏於如附表二所示編號三造型檯燈底座內
    裝箱藉以掩護，嗣於九十四年九月七日，利用不知情之國際
    快遞公司，以國際包裹快遞之方式，經香港地區寄送而私運
    進入中華民國境內之臺北縣蘆洲市○○路三八巷十九弄二一
    附一號九樓之一不知情之張智堯（另由檢察官為不起訴處分
    ）位於「我想家社區」之住處，欲利用不知情之張智堯收取
    上開夾藏海洛因包裹，並於同日，以大陸地區00000000000
    號電話撥打丙○○當時所持用之0000000000號行動電話，二
    人謀議約定由丙○○前往上開地點向張智堯拿取上開夾藏海
    洛因之包裹，及負責在台尋找買家，販售牟利，並約定上開
    海洛因毒品販賣後，由乙○○代其子林學文收取販賣上開海
    洛因之所得。
三、丙○○於九十四年九月七日接獲林學文通知上開夾藏海洛因
    之包裹將寄送到上開張智堯住處後，遂著手安排甲○○與其
    一同前往上開我想家社區取貨，並向甲○○允諾於取得上開
    海洛因後，將給予一定數額之金錢作為報酬，甲○○同意後
    ，即與丙○○基於共同運輸第一級毒品海洛因之犯意聯絡，
    二人先於九十四年九月八日上午十一時二十分許，由丙○○
    駕車搭載甲○○自臺中北上至上開「我想家社區」，惟經丙○○以其所使用之0000000000號行動電話與林學文電話聯絡
    後，林學文向丙○○表示上開夾藏海洛因之包裹尚未寄達，
    丙○○於確認上開我想家社區所在位置後，即與甲○○返回
    臺中；嗣林學文再與乙○○聯絡，約定由乙○○於九十四年
    九月九日陪同丙○○一起北上拿取上開夾藏毒品海洛因之包
    裹，而於同日凌晨一時四分許，由林學文以電話撥打乙○○
    所使用之0000000000號行動電話通知乙○○，已安排丙○○
    於九十四年九月九日駕車前來接乙○○一同北上拿取上開海
    洛因。
四、丙○○再於九十四年九月九日上午十時十分許，駕駛車牌號
    碼5V-5839號自小客車先依林學文指示前往乙○○位於臺中
    縣太平市○○路三八號住處搭載乙○○，再至臺中縣大雅鄉
    清泉崗空軍基地門口接甲○○上車後，三人一起駕車自臺中
    北上。林學文又於該日下午一時三十八分許，在大陸地區，
    以電話撥打乙○○所使用之上開行動電話，囑咐乙○○在拿
    到上開海洛因時，必須檢視該夾藏海洛因包裹之外觀並回報
    ，乙○○即為允諾。丙○○、乙○○、甲○○三人遂於該日
    下午一時四十分許，駕車抵達上開「我想家社區」門口，甲○○依丙○○之指示，下車向不知情之張智堯拿取上開夾藏
    海洛因之包裹，嗣於拿取後，欲走回車上途中，為因監聽而
    埋伏在上開地點之法務部調查局北部地區機動工作組人員以
    現行犯當場逮捕而查獲，隨後再於附近逮捕正於前揭小客車
    等候之丙○○、乙○○，並扣得：1.丙○○、乙○○、林學
    文供販賣、運輸、走私；丙○○、甲○○供運輸之如附表一
    所示之第一級毒品海洛因二塊；2.林學文所有供夾藏、包裝
    如附表一所示第一級毒品海洛因而運輸、走私進入我國境內
    所用之如附表二所示編號一至三之物品；3.如附表二所示編
    號四之丙○○所有，分別供其與乙○○、林學文彼此間聯絡
    販賣、運輸、走私；與甲○○彼此間聯絡前往運輸毒品所用
    之如附表一所示第一級毒品海洛因之用之行動電話一支（含
    SIM卡一片）；4.如附表二所示編號五之丙○○所有（原判
    決誤為乙○○所有，應予更正），供其與林學文、乙○○彼
    此間聯絡販賣、運輸、走私如附表一所示第一級毒品海洛因
    之用之行動電話一支（含SIM卡一片）；5.如附表二所示編
    號六之甲○○所有，供其與丙○○彼此間聯絡前往運輸如附
    表一所示第一級毒品海洛因所用之行動電話一支（含SIM卡
    一片）；7.張智堯受領上開夾藏第一級毒品海洛因包裹之收
    執聯一紙，進而查悉上情。
五、案經法務部調查局北部地區機動工作組移送臺灣板橋地方法
    院檢察署檢察官偵查起訴。
    理  由
一、被告丙○○部分：
    訊之被告丙○○對於知悉被告林學文自大陸地區寄達之上開
    包裹內為海洛因毒品，而先於九十四年九月八日駕駛車牌號
    碼5V-5839號自小客車搭載被告甲○○一同北上至前開「我
    想家社區」要拿取該包裹，卻因包裹尚未寄達而未能取得，
    嗣丙○○於九十四年九月九日再駕駛上開自小客車搭載被告
    甲○○、乙○○二人，再度北上至前揭「我想家社區」，並
    指示被告甲○○下車向證人張智堯拿取上開包裹，隨即為調
    查局人員當場查獲，並自包裹內起出如附表一所示之海洛因
    毒品等事實，固供認不諱，惟辯稱：伊因撞傷脊椎難以治癒
    而染上毒癮，遂以朋友要購買毒品為藉口，向被告林學文訂
    購海洛因，且因伊以摻入香煙施用海洛因之方式，不易發覺
    海洛因品質好壞，才邀甲○○共同前往幫忙辨識，甲○○係
    「岳兄」介紹認識，伊係與「岳兄」合資購買新台幣（下同
    ）30萬元之海洛因，故於九十四年九月九日一起搭載乙○○
    北上，是因為要把購買海洛因的錢及超出伊所購買數量之海
    洛因交給乙○○，伊目的在吸食，而非販賣云云。經查：
  (一)被告丙○○於九十四年九日九日上午十時十分許，駕駛上開
    自用小客車，先接被告乙○○上車後，再一起前往搭載被告
    甲○○，三人自臺中共同北上，而於當日下午一時四十分許
    ，抵達上開「我想家社區」門口時，由被告丙○○指示被告
    甲○○下車向證人張智堯拿取被告林學文自大陸地區以國際
    快遞方式經香港寄送而來內夾藏有海洛因磚二塊之上開包裹
    ，而於被告甲○○取得該包裹，正要走回車上之際，為法務
    部調查局人員查獲，並自上開包裹中之檯燈底座起出疑似海
    洛因磚二塊等情，業經被告丙○○、乙○○、甲○○坦承不
    諱，且經證人張智堯於法務部調查局北部機動工作組詢問及
    檢察官偵查中（見偵查卷第四十頁至第四一頁反面、第四三
    頁至第四四頁）、證人即法務部調查局承辦本案之高雄市調
    查處調查員丁○○於原審審理時分別證述甚明（見本院卷二
    第六頁至第十六頁），並有扣押筆錄、扣押物品清單及照片
    十幀暨證人張智堯受領上開包裹後簽收之快遞收執聯等件附
    卷可稽（見偵查卷第九四頁至第一○五頁、第一五七頁至第
    一六三頁），復有如附表一、二所示之物品扣案可資佐證。
    而上開扣案疑似海洛因磚二塊經送法務部調查局鑑定結果，
    均含第一級毒品海洛因成分，合計淨重六七八點五七公克（
    空包裝重二八點三八公克），純度百分之六八點四七，純質
    淨重四六四點六二公克（詳如附表一所示），有法務部調查
    局九十四年十月十三日調科壹字第060010568號鑑定通知書
    一紙在卷可憑（見偵查卷第一九七頁）。足認被告林學文確
    有將第一級毒品海洛因自大陸地區經過香港運入臺灣，再由
    被告丙○○偕同被告乙○○、甲○○一起前往拿取上開夾藏
    如附表一所示之第一級毒品海洛因之包裹等事實無訛。
  (二)被告丙○○於九十四年九月七日接獲林學文通知上開夾藏海
    洛因之包裹將寄送到上開張智堯住處後，即於九十四年九月
    八日上午十一時二十分許，駕駛上開自用小客車搭載被告甲○○自臺中北上至上開「我想家社區」，惟因上開包裹尚未
    寄達，而於確認「我想家社區」坐落位置後，隨即返回臺中
    等情，亦據被告丙○○、甲○○分別陳明在卷（見原審卷一
    第一三四頁、第一三五頁）。又被告丙○○前去拿取上開扣
    案包裹時，即已知悉該包裹內有夾藏第一級毒品海洛因一節
    ，亦據其於原審審理中具狀或自白甚明（見原審卷一第一九
    七頁至第一九八頁、同上卷二第一四五頁、第一四八頁、第
    一六○頁）。再參以被告丙○○於九十四年九月九日再度北
    上拿取上開包裹之情，可見被告丙○○對於被告林學文走私
    、運輸如附表一所示之第一級毒品海洛因犯行，知之甚詳。
    此外，復有被告丙○○於九十四年九月八日與被告甲○○、
    林學文間之電話通聯監聽紀錄，有各該監聽譯文附卷足憑（
    見偵查卷第一七二頁至第一七三頁、第一八九頁），其情如
    下：
    1.九十四年九月七日下午三時五十五分許：
      「（被告林學文）你明天啊，明天你再跑一趟，好不？」
      、「（被告丙○○）用電腦講可以嗎？」、「（被告林學
      文）可以啦，就和那天差不多啦」「（被告丙○○）嗯，
      好啊」、「（被告林學文）和那天的差不多啦，但是在另
      外一個方向」、「（被告丙○○）好啦」、「（被告林學
      文）那個時間…，我現在在外面，我晚一點再用電腦講」
      ；
    2.九十四年九月七日下午六時十九分許：
      「（被告丙○○）他那個看明天，還是今天晚上，跟我講
      一下，我大概知道有方位在那裡，看從那裡上去比較快」
      、「（被告林學文）我跟你說喔，我等一下，我等一下喔
      ，在電腦上跟你講一下喔」、「（被告丙○○）嗯」、「
      被告林學文）現在喔，明天我『二個朋友』回去，你知道
      喔？」；
    3.九十四年九月八日下午二時九分許：
      「（被告丙○○）那根本就都沒有那個你報給我的那個所
      在，找不到啊，你會不會報錯了」、「（被告林學文）你
      說那個所在」、「（被告丙○○）你報個我的所在啊：38
      巷12弄21號之1啦」……「（被告林學文）嗯，那個就絕
      對有啊，那個是我朋友的厝啊」……「（被告林學文）沒
      啦，…38巷19弄21號，21號，那個9之1啦」……「（被告
      林學文）嗯，他那個公寓叫做『我想家』」……「（被告
      林學文）明天…到時候過的時候，我再告訴你」；
  (三)被告丙○○雖辯稱：伊係要向被告林學文購買第一級毒品海
    洛因云云，然查：
    1.被告丙○○與林學文間自九十四年九月五日起至同年月九
      日止之電話通聯紀錄，其監聽譯文如下（見偵查卷第三四
      頁至第三六頁反面、第一六七頁至第一六八頁、第一七二
      頁、第一七三頁至第一七五頁、第一八三頁、第一八四頁
      、第一八九頁、第一九○頁）：
      (1)九十四年九月五日上午九時三十六分許：
      「（被告林學文）喂，廷仔喔，你有在…用電腦打給我一
      下，好不好？」、「（被告丙○○）好」；
      (2)九十四年九月七日下午三時五十五分許：
      「（被告林學文）你明天啊，明天你再跑一趟，好不？」
      、「（被告丙○○）用電腦講可以嗎？」、「（被告林學
      文）可以啦，就和那天差不多啦」、「（被告丙○○）嗯
      ，好啊」、「（被告林學文）和那天的差不多啦，但是在
      另外一個方向」、「（被告丙○○）好啦」、「（被告林
      學文）那個時間…，我現在在外面，我晚一點再用電腦講
      」；
      (3)九十四年九月七日下午六時十九分許：
      「（被告丙○○）他那個看明天，還是今天晚上，跟我講
      一下，我大概知道有方位在那裡，看從那裡上去比較快」
      、「（被告林學文）我跟你說喔，我等一下，我等一下喔
      ，在電腦上跟你講一下喔」、「（被告丙○○）嗯」、「
      （被告林學文）現在喔，明天我『二個朋友』回去，你知
      道喔？」、「（被告丙○○）嗯」、「（被告林學文）你
      跟你朋友說會去拖到！」、「（被告丙○○）嗯」、「（
      被告林學文）但是…你跟他說喔，會去『拖到』，但事…
      我跟你講喔，我們現在…我們發這種較小的單位喔，你知
      道嘛」、「（被告丙○○）嗯」、「（被告林學文）因為
      現在價格實在高到『無臭無小』（台語）」、「（被告丙○○）我知道啦，沒關係」、「（被告林學文）沒有關係
      ，你朋友那邊，我們不要整個給他就好了」、「（被告丙○○）嗯」、「（被告林學文）如果要給他整個時，我們
      三個、三個、三個給他，分三次給他，小的單位，這樣賣
      起來，一個單位差不多要到二百萬」；
      (4)九十四年九月七日晚上八時十分許：
      「（被告林學文）好啦，那樣，『那款的』…你有問你朋
      友了嗎？」……「（被告林學文）是啊，這樣我才知道要
      扣多少，啊你朋那邊問好的時候，你要馬上跟我講喔」…
      …「（被告林學文）我講啦，你這次東西喔，明天生意做
      一做沒有，明天生意做一做之後」、「（被告丙○○）嗯
      」、「（被告林學文）你就過來」……「（被告林學文）
      我跟你講啦，你就看看說，你朋友要買多少啦，要買多少
      ，先算好啦，要先算好啦，你明天才能處理好」；
    (5)九十四年九月七日晚上十時五十四分許：
      「（被告林學文）你那一天拿到23萬對不對？」、「（被
      告丙○○）嗯」、「（被告林學文）你還有貼自己的錢嗎
      ？」、「（被告丙○○）貼自己的錢…」、「（被告林學
      文）我該有貼到1萬」、「（被告丙○○）對」、「（被
      告林學文）有貼到1萬吧…我跟你講，他這一塊是…上一
      塊是171萬」、「（被告丙○○）嗯」、「（被告林學文
      ）後來是不是說170」、「（被告丙○○）對，170就好」
      、「（被告林學文）是170萬，…裡面30萬是你的」、「
      （被告丙○○）30，嗯，好」、「（被告林學文）30萬是
      你的，到時候你再跟他說，下禮拜時我們還有六塊…靠爸
      (台語)…我怎麼打你這電話在說這個…好啦」；
    (6)九十四年九月八日下午二時九分許：
      「（被告丙○○）那根本就都沒有那個你報給我的那個所
      在，找不到啊，你會不會報錯了」、「（被告林學文）你
      說那個所在」、「（被告丙○○）你報個我的所在啊：38
      巷12弄21號之1啦」……「（被告林學文）嗯，那個就絕
      對有啊，那個是我朋友的厝啊」……「（被告林學文）沒
      啦，…38巷19弄21號，21號，那個9之1啦」……「（被告
      林學文）嗯，他那個公寓叫做『我想家』」……「（被告
      林學文）明天…到時候過的時候，我在告訴你」；
    (7)九十四年九月九日凌晨零時五十三分許：
      「（被告林學文）他有說要嗎？」、「（被告丙○○）要
      啊」、「（被告林學文）要喔。」……「（被告林學文）
      …現在不是…他，他叫一個人要上去啊，啊我要叫他先匯
      錢」……「（被告丙○○）他說來得及啦」、「（被告林
      學文）如何來得及？」、「（被告丙○○）嗯他說他這樣
      來得及，我有講過給他聽，他說這樣來得及」、「（被告
      林學文）他如果來不及，來不及的時候，就不賣他了」…
      …「（被告林學文）我跟你說啦，第一次一定要…，東西
      拿來拿去有風險啦」、「（被告丙○○）我知道阿，就沒
      辦法啊，而且…說，今天上去，他跟我上去，他回來，才
      匯…」、「（被告林學文）沒啦，你叫他錢姑且帶一下」
      、「（被告丙○○）他還要脫手，他說馬上脫手…你知道
      嗎」……「（被告林學文）嗯，說有了，『東西』有了這
      樣，啊臺中那邊要先匯錢，不用等你回來」、「（被告丙○○）他的意思…我說，沒有關係，你就看試怎樣：我有
      跟他說…」、「（被告林學文）我在算說…他要先看『東
      西』再給錢」、「（被告丙○○）應該就是這樣」等語。
    2.從上開通話內容，得知被告丙○○與被告林學文除於前開
      電話通聯期間保持密切之電話聯絡，且依上開監聽內容顯
      示，其等間之談話內容已有毒品價格（如上開提及之二百
      萬、一百七十萬、三十萬元等等）、買賣方式（即被告林
      學文要求分次出售、由丙○○找買家、匯款等等）、毒品
      何時寄達、寄到何處，由被告丙○○前往拿取等對話，而
      其等電話中雖未直接提及買家，惟從其等多次提到要以電
      腦對話，顯見亦警覺其等電話內容恐遭監聽，故在電話談
      話內容有所防範，自難期從其等對話中了解買家為何人，
      然應可知其等購入及運輸、走私上開海洛因來臺，係為供
      販賣之用。
    3.再參以被告丙○○與被告林學文間之上開對話內容，其等
      言語間多有保留，甚至認為不該在電話中提到款項問題，
      且常以「東西」、「你的朋友」、「生意」、「匯」、「
      來得及」等等簡單字句溝通，竟可了解對方意思，可見被
      告丙○○與被告林學文間不可能僅具有被告丙○○第一次
      準備向被告林學文購賣第一級毒品海洛因之關係，此觀諸
      被告林學文於上開九十四年九月七日與被告丙○○間通話
      時所述「你明天啊，明天你再跑一趟，好不？」、「可以
      啦，就和那天差不多啦」等語更明。又如被告丙○○係要
      向被告林學文購買毒品，則應該是由被告丙○○給付被告
      林學文金錢，自無由被告林學文於上開譯文內，提及一百
      七十萬元有三十萬元要歸被告丙○○所有之理；另再如附
      表一所示之海洛因係磚塊狀，被告丙○○於上開時、地被
      查獲時，並未攜帶任何得以分割該等海洛因之工具，且亦
      無何可秤重計量之器具，已為被告丙○○所不爭執（見原
      審院卷二第六九頁），可見被告丙○○辯稱伊只要買一兩
      或二兩海洛因等語，顯然可疑。況被告丙○○有如事實欄
      所載之施用毒品前科，亦有本院被告前案紀錄表一件附卷
      足按，以其前科紀錄與經驗，要在國內購買一兩至二兩數
      量之毒品，要非難事，實無甘冒走私風險之必要。而被告
      丙○○與被告林學文間關於買賣、寄送、拿取海洛因毒品
      之聯絡，早已由法務部調查局人員依法監控中一節，亦據
      證人廖竣毅於原審審理時到庭證述甚明（見原審卷二第六
      頁至第十六頁），是被告丙○○辯稱伊僅係向被告林學文
      購買部分海洛因毒品，並無販賣、運輸及走私海洛因毒品
      之犯意，也未與被告林學文間有犯意聯絡云云，無非事後
      卸責之詞，不足採信。
    4.依上開監聽譯文之記載，可知上開夾藏第一級毒品海洛因
      之包裹係被告丙○○與林學文事先謀議，由林學文在大陸
      地區購入後，再經過香港而以國際快遞方式寄返臺灣，並
      由被告丙○○負責前往接貨、找尋買家，而獲取一定報酬
      。足徵被告丙○○與林學文間，就販賣、運輸、走私如附
      表一所示之第一級毒品，彼此間有犯意之聯絡及行為之分
      擔甚明。
    5.至被告丙○○雖又辯稱：伊係與「岳兄」合資購買30萬元
      之海洛因，甲○○係「岳兄」介紹認識，辨識海洛因之好
      壞云云。惟查被告自獲案之初迄原審均未提起與「岳兄」
      合資購買海洛因之事；且被告被逮捕時身上並無30萬元，
      已經被告於本院審理時供述在卷（見本院卷第142頁反面
      ）；而被告甲○○於調查局稱係「老哥」介紹伊與丙○○
      認識（見偵15530號卷第27頁），嗣於檢察官偵查時則改
      稱係「岳兄」介紹云云（見同上卷第132頁）。則有無「
      岳兄」或「老哥」其人，即非無疑。被告此部分所辯，尚
      難遽信。又如上所述，本件事證既明，則被告聲請傳訊綽
      號「岳兄」之人，本院認無必要，併予敘明。
二、被告乙○○部分：
    訊之被告乙○○對其於九十四年九月九日與被告甲○○同時
    搭乘被告丙○○所駕駛之上開自用小客車北上至前開「我想
    家社區」，嗣經被告丙○○指示被告甲○○下車拿取包裹後
    ，隨即為調查局人員當場查獲等事實，固坦承不諱，惟辯稱
    ：伊北上是要訪友，只是搭乘被告丙○○的便車，而丙○○
    又先將車開到上開「我想家社區」，伊並未與林學文間有聯
    絡毒品事宜，況上開夾藏毒品之包裹係寄往台北，林學文又
    係聯絡丙○○前往拿取，且丙○○於九十四年九月八日北上
    時，伊亦未同行，可徵買賣海洛因毒品是林學文與丙○○之
    間的事，調查局之監聽中，亦無伊與林學文聯絡毒品事宜，
    自不能因伊與林學文係父子關係，即認有販賣毒品事宜；又
    因林學文僅要求依替其看物品之外觀，依緊屬幫助構成要件
    以外之行為云云。經查：
  (一)被告乙○○於九十四年九月八日雖未與被告丙○○、甲○○
    一起北上欲拿取上開夾藏海洛因毒品，固據被告丙○○、甲○○、乙○○陳明在卷。然依被告乙○○與被告林學文間如
    下之電話通聯內容：「（被告林學文）對啊，你們那個等一
    下你們拿到的時候啊」、「（被告乙○○）什麼」、「（被
    告林學文）拿到的時候馬上打通電話給我」、「（被告乙○○）好」、「（被告林學文）拿到的時候把外型給我講」、
    「（被告乙○○）好啦」、「（被告林學文）先把外型跟我
    講一下，我看有沒有被人動過」、「（被告乙○○）拿到的
    時候，馬上打電話給你喔」、「（被告林學文）拿到的時候
    ，馬上打電話給我，跟我說拿到的東西是生的什麼樣子」、
    「（被告乙○○）好啦、好啦」等語，有上開電話監聽譯文
    附卷可稽（見偵查卷第一九六頁），被告乙○○對於被告林
    學文來電要伊檢查物品外觀時，並未追問被告林學文原因，
    也未詢問應如何檢查，顯見其對被告林學文要伊檢查該物品
    之用意甚明；又如伊僅係單純要北上探視友人，被告林學文
    根本無從獲知被告丙○○有無直接將被告乙○○送往友人處
    ，自不可能於被告乙○○、丙○○、甲○○三人即將到達上
    開「我想家社區」拿取包裹時，打電話囑咐被告乙○○代為
    檢查上開包裹之外觀；況被告乙○○知悉其與被告丙○○、
    甲○○所要拿取之上開包裹係毒品一節，亦據證人甲○○於
    法務部調查局詢問及檢察官偵訊時證述：「所謂『辦事』，
    就是幫忙接運毒品，因為他們都知道我有吸毒，在我們這個
    吸毒圈子裡，一聽就知道他們是要找人幫忙接運毒品，所以
    才找上我，而所謂『好處』，就是指金錢或毒品」、「我知
    道陳、林兩人在說什麼東西，因為我是有有施用毒品的習慣
    ，對這些話語比較敏感，不多作其他解釋了，對我來說我所
    說的東西，我自己認為就是毒品」等語（見偵查卷第二七頁
    、原審卷二第五五頁）；證人丁○○於原審審理時證述：「
    根據我們的查緝經驗，接運毒品是一個高度危險性的過程，
    知道的人愈少愈好，本案裡面除了丙○○以外，還有乙○○
    在，乙○○的角色是林學文的父親，他的重要性應該不問可
    知」、「我前面提到看貨的那一段是根據我們的經驗來研判
    ，至於乙○○提到收取款項的部分，因為我們監控乙○○很
    久了」；丙○○亦證述「（問：乙○○也知道這一次是要去
    拿海洛因？）是的」、「我剛才是說我不知道乙○○是否知
    情，因為乙○○跟林學文有無通電話我不清楚，所以我不知
    道乙○○是否知情，所以我才會說乙○○不知道是毒品，但
    是九月九日那天北上，在車上快到台北時，在高速公路上，
    有說到東西（毒品）拿到後，乙○○自己坐車回去比較保險
    」各等語甚明（見原審卷二第十四頁、第十七頁；第六七頁
    、第七三頁）。且各該證人就被告乙○○知悉上開包裹係被
    告林學文自大陸地區所寄返之海洛因毒品之情，互核相符，
    自堪信為真實。
  (二)本件雖未能證明被告乙○○有直接與被告丙○○、林學文交
    涉販賣第一級毒品海洛因或參與該販賣毒品之全部過程，惟
    已足徵被告乙○○知悉被告丙○○、林學文運輸、走私、販
    賣海洛因毒品之犯行，並欲於取得上開包裹後，代替被告林
    學文檢查該包裹之完整性以為確認，是被告乙○○有參與接
    運上開海洛因毒品亦已明甚，縱被告乙○○於九十四年九月
    九日與被告丙○○、甲○○共同前往上開「我想家社區」拿
    取毒品之角色，並非如被告丙○○所述，是負責收取款項及
    收回剩餘海洛因毒品，然揆諸前開說明，已難謂無共犯之意
    。按二人以上共同實施犯罪之行為者，皆為正犯，刑法第二
    十八條定有明文；易言之，刑法第二十八條所指之共同正犯
    ，乃指二以上之行為人，形成一個犯罪共同體，各個行為人
    彼此皆有以彼此行為互為補充，而在犯罪行為之分工與角色
    分配之協力合作下，共同完成犯罪，達成共同之犯罪目的之
    謂；既然每一個參與行為之人，均係共同決意之實踐者，故
    而，在刑法之評價上，各個參與行為之人，自應相互承擔彼
    此之刑事責任。被告乙○○辯稱伊不知情，或伊僅係幫助犯
    云云，自無可採。
三、被告甲○○部分：
    訊之被告甲○○對於伊先於九十四年九月八日陪同被告丙○○到達上開我想家社區欲領取上開包裹，因該包裹尚未送達
    ，遂返回台中；嗣於九十四年九月九日再搭乘被告丙○○所
    駕駛之上開自用小客車，與乙○○一同北上至上揭「我想家
    社區」；迨到達後，乃依丙○○指示下車向張智堯拿取包裹
    後，於走回車上途中，即為調查局人員當場查獲，並自上開
    包裹中取出扣案海洛因毒品等事實，固坦承不諱，惟辯稱：
    上開夾藏海洛因毒品之包裹是林學文寄來的，而伊並不認識
    林學文，所以不可能與林學文有犯意聯絡，伊只是單純因為
    臨時受同車的丙○○要求下車拿取包裹，對於犯罪毫無認識
    云云。經查：
  (一)被告甲○○雖否認知悉上開包裹內夾藏有毒品海洛因，並辯
    稱無運輸之犯意云云。然查運輸海洛因毒品在我國係屬重罪
    ，縱有為牟重利而甘冒觸犯重罪風險之人，惟以其所具有之
    高度危險性，自以愈隱密愈少人知悉最好，否則極易因該不
    知情者無法掌握狀況而暴露行動遭查緝等情，亦有證人廖俊
    毅證述：「根據我們的查緝經驗，接運毒品是一個高度危險
    性的過程，知道的人愈少愈好」等語足考（見原審卷二第十
    四頁），而被告甲○○與被告丙○○在上開被查獲時，才剛
    認識約二天之情，已據被告甲○○陳明在卷，核與證人丙○○於原審審理時證述：「（問：你在是何時、何地認識甲○○？）在案發前兩、三天經由朋友介紹認識的，大約是在九
    月七日左右，在朋友家介紹認識的，朋友家是在台中市○○
    路、大墩路附近的區域的壹個二樓，不是甲○○剛才說太原
    路七樓」等語大致相符（見原審卷二第六五頁），被告甲○○如與被告丙○○間無接運毒品之犯意聯絡，衡諸常情，被
    告丙○○自不可能於上開時地連續二天邀請被告甲○○一起
    北上拿取第一級毒品海洛因，是被告甲○○辯稱伊無運輸毒
    品之犯意，自無足取。
  (二)再參以被告甲○○於九十四年九月九日與被告丙○○、乙○○同車北上時，即已知悉是要接運海洛因毒品一節，已據其
    先後於調查站詢問時、檢察官偵查中自承：「所謂『辦事』
    ，就是幫忙接運毒品，因為他們都知道我有吸毒，在我們這
    個吸毒圈子裡，一聽就知道他們是要找人幫忙接運毒品，所
    以才找上我，而所謂『好處』，就是指金錢或毒品」、「我
    知道陳、林兩人在說什麼東西，因為我是有施用毒品的習慣
    ，對這些話語比較敏感，不多作其他解釋了，對我來說我所
    說的東西，我自己認為就是毒品」；「（問：是否知道今天
    包裹內是海洛因？）是。知道」、「（問：丙○○是否有跟
    你說要拿海洛因？）他沒有明說，可是我知道應該就是要拿
    毒品」、「（問：為何丙○○找你拿貨？）是一個獄中的朋
    友介紹認識的，跟他不是很熟，跟我說會給我好處，不會虧
    待我」等語在卷（見偵查卷第二七頁、原審卷二第五五頁；
    第四五頁、第四六頁），足徵被告甲○○對於被告丙○○上
    開北上「我想家社區」之目的係在於運輸海洛因毒品，應有
    所認知；被告甲○○既有前開認知，猶依被告丙○○之指示
    於上開時、地下車拿取上開夾藏海洛因毒品包裹，而為警查
    獲，益證其與被告丙○○有運輸第一級毒品海洛因之犯意聯
    絡。被告甲○○辯稱：伊不知上開包裹內夾藏有毒品海洛因
    ，並無運輸之犯意云云，無非卸責之詞，亦無可採。
  (三)被告甲○○之辯護人又辯稱：甲○○遭受逮捕時，立即供出
    陳、林二人在車上，以利破案，應有毒品危害防制條例第17
    條減刑之適用云云；按犯毒品危害防制條例第4條第1項之罪
    ，供出毒品來源，因而破獲者，得減輕其刑，為毒品危害防
    制條例第17條所明文規定，惟該條文所謂「供出毒品來源，
    因而破獲者」，依其立法目的，係指供出共犯以外之前手，
    並因而破獲者而言，若僅供出自己所販賣、運輸、製造、持
    有或施用之毒品放置處所及共犯為何人在內，此僅屬自白犯
    罪之證據何在及共犯為誰而已，並不能執此適用上開規定而
    減輕其刑；且按，毒品危害防制條例第17條規定，犯同條例
    第4條第1項之罪，供出毒品來源，因而破獲者，得減輕其刑
    ，其立法意旨重在鼓勵具體供出其上游販毒者，俾使追查該
    毒梟前手及其上游毒品，以杜絕毒品之蔓延與氾濫，倘僅供
    出共犯為何人，但尚未進而查獲毒梟前手或其上游毒品者，
    仍不得執此邀本條規定之寬減（參照最高法院90年度台上字
    第1639號判決及86年臺覆字第54號判例意旨）；是被告甲○○縱供出共犯林俊廷、乙○○等人，亦無毒品危害防制條例
    第17條減刑之適用。甲○○之辯護人又聲請調取調查局執行
    逮捕甲○○、丙○○等人之現場蒐證錄影勘驗乙節，因如上
    述，本院認無必要，併予敘明。
四、查第一級毒品海洛因來源取得不易，且我國為杜絕毒品之氾
    濫，對於查緝毒品之走私、運輸、販賣，無不嚴加執行，而
    販賣第一級毒品又係法定刑為死刑、無期徒刑之重罪，為政
    府一再明令宣導事項，並經媒體一再報導，若無厚利可圖，
    被告丙○○、乙○○豈肯甘冒為警查獲遭判重刑之危險而分
    別走私、運輸及販賣，則被告丙○○、乙○○有營利之意圖
    ，至為明確。
五、綜上所述，本件事證明確，被告丙○○、乙○○、甲○○之
    上開犯行，洵堪認定，自應依法論科。
六、論罪科刑：
  (一)按海洛因為毒品危害防制條例第二條第二項第一款所定之第
    一級毒品，且屬行政院依懲治走私條例第二條第四項授權公
    告之「管制物品項目及其數額」所列甲項第四款之管制進出
    口物品。又香港、澳門回歸中國大陸後，為維持其現有自由
    經濟制度及高度自治地位，並規範及促進臺灣地區與香港、
    澳門之經貿文化及其他關係，特制定香港澳門關係條例，明
    定臺灣地區與香港或澳門貿易，得以直接方式為之，並於臺
    灣地區與大陸地區直接通信、通航或通商前，得視香港或澳
    門為第三地，排除臺灣地區與大陸地區人民關係條例在香港
    、澳門之適用，且輸入或攜帶進入臺灣地區之香港或澳門之
    物品，以進口論；輸往香港或澳門之物品，以出口論，並分
    別依輸入物品、輸出物品有關法令之規定辦理，此觀諸香港
    澳門關係條例第一條第二項、第三十五條、第五十七條及同
    條例施行細則第二條之規定即明。從而，香港、澳門顯係有
    別於大陸地區之特別區域，如自香港、澳門私運管制物品進
    口逾公告數額，應逕依懲治走私條例第二條第一項論處，毋
    庸引用同條例第十二條之規定（最高法院九十三年五月十一
    日九十三年度第三次刑事庭會議決議意旨參照）。次按自大
    陸地區私運物品進入臺灣地區，或自臺灣地區私運物品前往
    大陸地區者，以私運物品進口、出口論，適用懲治走私條例
    規定處斷，該條例第十二條規定甚明。而所謂販賣行為，並
    不以販入之後復行賣出為要件，祇要以營利為目的，將毒品
    購入或賣出，有一於此，其犯罪即為完成。若係基於營利意
    圖而販入，雖未及賣出，仍屬販賣既遂，此有最高法院六十
    七年度臺上字第二五○○號判例可資參照。
  (二)核被告丙○○、乙○○意圖販賣第一級毒品海洛因，而與同
    案被告林學文謀議，由林學文在大陸地區販入如附表一所示
    之海洛因後，經香港地區將海洛因夾藏於檯燈底座中走私、
    運輸第一級毒品海洛因入境，再擬販售圖利之行為，係犯毒
    品危害防制條例第四條第一項之運輸、販賣第一級毒品罪及
    懲治走私條例第二條第一項之私運管制物品進口罪。被告丙○○、乙○○、林學文走私、運輸夾藏於檯燈底座中之海洛
    因毒品入境，係利用不知情之國際快遞公司快遞走私入境，
    均為間接正犯。又被告丙○○、林學文、乙○○間前述所犯
    運輸及販賣第一級毒品罪，其三人持有第一級毒品海洛因之
    低度行為，均應為運輸或販賣之高度行為所吸收，不另論罪
    。被告丙○○與乙○○、林學文三人間就上開運輸、私運管
    制進口物品海洛因及販賣第一級毒品海洛因等犯行間，互有
    犯意之聯絡及行為之分擔，應論以共同正犯。被告丙○○、
    乙○○所犯毒品危害防制條例第四條第一項之運輸第一級毒
    品罪及懲治走私條例第二條第一項之私運管制物品進口罪間
    ，乃係以一行為而同時觸犯之，為想像競合犯，依刑法第五
    十五條之規定，從一重依運輸第一級毒品罪處斷。公訴人於
    證據並所犯法條中雖未論及被告丙○○、乙○○觸犯懲治走
    私條例第二條第一項之私運管制物品進口罪，惟其於犯罪事
    實欄中業已記載甚明，且此部分與前開運輸第一級毒品罪間
    ，有想像競合之裁判上一罪關係，本院自得併予審理。被告
    行為後，94年1月7日修正公布之刑法，自95年7月1日施行，
    修正後之刑法刪除第55條關於牽連犯之規定；依修正後之刑
    法既已刪除牽連犯之規定，則所犯牽連各罪應依數罪併罰之
    規定分論併罰。比較新舊法之規定，修正後之規定並非較有
    利於被告，依刑法第2條第1項之規定，應適用行為時之法律
    ，即適用修正前刑法第55條牽連犯之規定，從一重處斷。被
    告丙○○、乙○○所犯上開共同運輸第一級毒品、販賣第一
    級毒品等二罪間，有方法結果之牽連關係，應從較重之販賣
    第一級毒品罪處斷。
  (三)按共同正犯之意思聯絡，原不以數人間直接發生者為限，即
    有間接之聯絡者，亦包括在內。如甲分別邀約乙、丙犯罪，
    雖乙、丙間彼此並無直接之聯絡，亦無礙於其為共同正犯之
    成立（最高法院七十七年台上字第二一三五號判例參照）。
    被告甲○○運輸第一級毒品海洛因之行為，核係犯毒品危害
    防制條例第四條第一項之運輸第一級毒品罪。又被告甲○○
    就所為運輸第一級毒品海洛因之犯行，與被告丙○○間，亦
    有犯意之聯絡及行為之分擔，應論以共同正犯。且被告甲○○因前述所犯運輸毒品海洛因之犯行，而持有第一級毒品之
    低度行為，應為運輸第一級毒品罪所吸收，不另論罪。
  (四)至公訴人雖認被告甲○○所為係與被告丙○○、乙○○共犯
    毒品危害防制條例第四條第一項之販賣第一級毒品罪云云。
    惟按犯罪事實應依證據認定之，無證據不得認定犯罪行為，
    刑事訴訟法第一百五十四條第二項定有明文。經查：
    1.被告甲○○有於上開時地與被告丙○○先後二次北上「我
      想家社區」欲接運毒品，且於上開時地係其下車向張智堯
      拿取夾藏海洛因毒品之包裹後，為警查獲，固如前述。
    2.然依證人即共同被告丙○○於原審審理時證述：「（問：
      九十四年九月八日及九月九日兩天，你找甲○○去台北的
      目的有無事先告知甲○○？）沒有告訴甲○○目的，只是
      要他幫我辦一點事情」、「（問：林學文是否認識甲○○
      ？）不認識」、「（問：你們前去台北的車程中，林學文
      跟你通話中，有無請甲○○與林學文通話過？）沒有」、
      「（問：你們前去蘆洲我想家社區，要取交的東西，事先
      有無跟甲○○談及這個東西要如何出售，及出售之後大家
      如何分配的問題？）沒有」、「（問：在你同車的乙○○
      與甲○○是否認識？）不認識」等語（見原審卷二第六四
      頁、第六五頁）。
    3.證人廖俊毅於原審審理時證述：「185與186頁譯文，我們
      從這兩頁研判丙○○事先跟甲○○約好，再去接甲○○，
      我們原先研判甲○○本來是要幫丙○○指引道路，因為丙○○台北不熟，或者甲○○是買家那邊派出來接貨的小弟
      ，至於甲○○真正的角色要丙○○與甲○○他們自己才知
      道」（見原審卷二第八頁）、「（問：既然如此，你為何
      剛才說你們研判甲○○可能是買主派來接貨的小弟？）根
      據我們查緝的經驗，以往我們抓到林學文相關案子的共犯
      ，接貨人都是只有一個人，但丙○○的狀況比較特殊，他
      在北上高速公路前竟然跑出一個甲○○，所以我前面說才
      會研判甲○○可能是買主的小弟」（見原審卷二第十一頁
      ）、「（問：被告丙○○與被告甲○○之間的通訊內容是
      否是只有九十四年度偵字第一五五三○號偵查卷原本卷內
      所附之九十四年九月八日即九十四年度偵字第一五五三○
      號偵查卷原本內第185、186頁？）沒有錯」、「其實我們
      事後研判還有第三的可能性，就是丙○○可能覺得下車接
      貨直接接觸毒品的風險過高，所以甲○○是丙○○找來的
      替死鬼，所以前面三種可能性的機率都差不多」（見原審
      卷二第十三頁、第十四頁）等語。
    4.參以九十四年度偵字第一五五三○號偵查卷原本內第185
      、186頁中之被告甲○○與被告丙○○間，僅係被告丙○○即將前往接被告甲○○一起北上之電話對話，有上開監
      聽電話譯文各一件附卷可稽，尚無從推認被告甲○○與被
      告丙○○等人間有何販賣第一級毒品海洛因之犯意聯絡，
      尚難認被告甲○○知悉並參與被告丙○○、乙○○、林學
      文上開販賣毒品之犯行。
    5.另調查站人員實施監聽結果，亦僅取得被告甲○○與被告
      丙○○在北上前之聯繫，並無彼此間達成販賣毒品入台之
      任何監聽紀錄，是自不能證明被告甲○○涉有販賣第一級
      毒品之犯行，此外，復查無其他積極證據足資證明被告有
      販賣第一級毒品犯行，是公訴人認被告甲○○與被告丙○○、林學文、乙○○共犯毒品危害防制條例第四條第一項
      販賣第一級毒品罪云云，尚有誤會，惟因起訴之法條同一
      ，僅罪名不同，爰不予變更起訴法條。
  (五)查：1.被告丙○○曾犯如事實欄第一段所示之毒品犯罪執行
    前科，並於九十年十月四日縮短刑期假釋出監，而於九十四
    年六月二十六日縮刑期滿執行完畢；2.被告甲○○曾於八十
    九年間，因偽造文書案件，經臺灣彰化地方法院九十年訴字
    第五九一號判處有期徒刑一年二月，經上訴後，由臺灣高等
    法院臺中分院以九十年上字第一七二七號判處有期徒刑六月
    ，再經最高法院九十一年台上字第二七七○號判決上訴駁回
    而於九十一年五月十六日確定，並於九十二年三月十八日執
    行完畢，此各有臺灣高等法院被告前案紀錄表一件附卷可稽
    ，被告丙○○、甲○○二人，均於有期徒刑執行完畢後五年
    之內，再各犯本件最重本刑為有期徒刑以上之罪，不論依修
    正前或後之刑法第47條規定，均構成累犯，不生新舊法比較
    問題，應逕依修正前之刑法第47條，論以累犯，本應依刑法
    第47條之規定加重其刑，惟因毒品危害防制條例第四條第一
    項販毒品罪法定刑係死刑或無期徒刑之罪，依刑法第64條第
    1項、第65條第1項不得加重。又刑法第64條第2項、第65條
    第2項業於94年1月7日修正公布，並於95年7月1日施行，修
    正後，刪除死刑減輕，得減至有期徒刑之規定。並提高無期
    徒刑減輕幅度，由原7年以上有期徒刑，改為20年以下，15
    年以上有期徒刑，比較新舊法，仍以舊法規定有利被告，應
    依修正前之規定減輕；被告甲○○因一時貪慾致罹刑章，而
    所犯運輸毒品罪，其法定刑為死刑或無期徒刑，惟其並未取
    得報酬，且參與運輸第一級毒品程度也非深入，且事後又坦
    承部分犯行，情輕法重，如量處法定最低度之刑仍嫌過重，
    情節顯堪憫恕，爰依刑法第59條酌減其刑。
  (六)原審認事證明確，適用上開規定，並審酌：1.被告丙○○有
    上開違反肅清煙毒條例罪等前科紀錄，素行非佳，且自應知
    施用海洛因毒品者容易上癮而戒除不易，除嚴重傷害個人身
    心外，亦足以腐蝕民心國基，斲喪民族生機，可見毒品之危
    害至深且鉅，而被告林學文有多次毒品前科，被告乙○○為
    其父，自應知悉海洛因毒品之毒害，被告丙○○、乙○○竟
    均為貪圖一己之私利，不惜以毒害他人為犯罪手段，與林學
    文謀議自大陸地區運輸毒品海洛因回台販售，且一次走私來
    台之毒品海洛因二塊，合計淨重達六七八點五七公克，數量
    非少，對國家社會之危害至深且鉅，犯罪情節均重，惡性甚
    鉅，且被告丙○○、乙○○犯後又均否認犯行，顯無悔意，
    態度非佳等一切情狀，各量處無期徒刑，並依刑法第37條第
    1項規定，均宣告褫奪公權終身；2.被告甲○○有施用毒品
    前科，亦有前開前案紀錄表可按，其亦應知施用毒品海洛因
    有上述對個人、國家、民族之毒害，竟為貪圖一己之私利，
    協助被告丙○○運輸如附表一所示之毒品海洛因，本不宜寬
    貸，惟念其犯後坦承部分犯行，態度尚可，且其運輸海洛因
    遭查獲，未造成實際傷害擴散流通，又非主謀，所參與之程
    度、情節非深，復尚未實際獲取報酬等一切情狀，量處有期
    徒刑12年，被告甲○○依其犯罪之性質係屬傷害國人健康、
    危及國家、民族生機，認有褫奪公權之必要，依刑法第37條
    第2項之規定，宣告褫奪公權6年。並敘明扣案如附表一所示
    之海洛因二塊，係第一級毒品，分別係供被告丙○○、乙○○與共犯林學文共同販賣第一級毒品或被告丙○○、甲○○
    共人共同運輸第一級毒品各等情，已如前述，不問屬於犯人
    與否，依毒品危害防制條例第18條第1項前段之規定，均宣
    告沒收銷燬之。至鑑驗耗損之海洛因既均已滅失，自無庸宣
    告沒收銷燬之。如附表二所示編號一至三之物品，均為共犯
    林學文所有，供夾藏、包裝如附表一所示第一級毒品海洛因
    而運輸、走私進入我國境內之用。如附表二所示編號四之行
    動電話（不含SIM卡）係丙○○所有，分別供其與乙○○、
    林學文彼此間聯絡販賣、運輸、走私，與甲○○彼此間聯絡
    前往運輸毒品所用之如附表一所示第一級毒品海洛因之用；
    如附表二所示編號五之行動電話（不含SIM卡）係乙○○所
    有，供其與林學文、丙○○彼此間聯絡販賣、運輸、走私如
    附表一所示第一級毒品海洛因之用；如附表二所示編號六之
    行動電話（不含SIM卡）係甲○○所有，供其與丙○○彼此
    間聯絡前往運輸如附表一所示第一級毒品海洛因所用，均依
    毒品危害防制條例第19條第1項規定，併予宣告沒收。至上
    開如附表二所示編號四至六之行動電話所使用之SIM卡，均
    仍係電話公司所有，尚非被告所有，不併予宣告沒收。另快
    遞收執聯一份，係快遞公司讓收貨人收執憑為收貨憑據，並
    非被告丙○○、乙○○、甲○○、林學文所有，均不予宣告
    沒收。已於判決理由中詳予論述，經核認事用法及量刑均無
    不合。被告等提起上訴，仍執詞否認犯罪，應認為無理由，
    均予以駁回。
七、又行為後法律有變更者，依修正前刑法第2條第1項之規定，
    以適用裁判時法為原則，如行為時法有利於行為人，則例外
    適用行為時法；依修正後刑法第2條第1項規定，以適用行為
    時法為原則，惟如裁判時法有利於行為人，則例外的適用裁
    判時法。以往實務見解，認原判決未及比較適用新舊法時，
    上訴後，雖比較結果以舊法有利於行為人，而原判決別無其
    他撤銷事由，仍應由本院以此為由撤銷改判。惟修正後之規
    定係以適用行為時法為原則，因此原判決雖未及比較適用，
    然上訴本院後，經比較新舊法，行為後之法律並非較有利於
    行為人，仍應適用行為時法，則原判決適用行為時法即無不
    當，自不構成撤銷之事由，併此敘明。
據上論斷，應依刑事訴訟法第368條，判決如主文。
本案經檢察官黃柏齡到庭執行職務。
中    華    民    國    95    年    8     月    22    日
                  刑事第二十庭  審判長法  官  尤豐彥
                                      法  官  張明松
                                      法  官  吳鴻章
以上正本證明與原本無異。
如不服本判決，應於收受送達後十日內向本院提出上訴書狀，其
未敘述上訴之理由者並得於提起上訴後十日內向本院補提理由書
（均須按他造當事人之人數附繕本）。
                                      書記官  魏淑娟
中    華    民    國    95    年    8     月    23    日
附錄本案論罪科刑法條：
毒品危害防制條例第4條第1項：
製造、運輸、販賣第1級毒品者，處死刑或無期徒刑；處無期徒
刑者，得併科新臺幣一千萬元以下罰金。
懲治走私條例第2條第1項：
私運管制物品進口、出口逾公告數額者，處七年以下有期徒刑，
得併科新臺幣三百萬元以下罰金。
附表一：
┌───────────────┬─────────────────┐
│品                          名│數                              量│
├───────────────┼─────────────────┤
│第一級毒品海洛因              │貳塊（合計淨重陸柒捌點伍柒公克，空│
│                              │包裝重貳捌點捌公克，純度百分之陸│
│                              │捌點肆柒，純質淨重肆陸肆點陸貳公克│
│                              │）                                │
└───────────────┴─────────────────┘
 附表二：
┌──┬────────────┬─────┬───────────┐
│編號│品                    名│數    量  │    所有人            │
├──┼────────────┼─────┼───────────┤
│一  │包裝用紙箱              │壹只      │林學文                │
│    │                        │          │                      │
│    │                        │          │                      │
├──┼────────────┼─────┼───────────┤
│二  │夾藏毒品用保麗龍及紙箱內│壹份      │林學文                │
│    │填充物                  │          │                      │
├──┼────────────┼─────┼───────────┤
│三  │夾藏毒品用造型檯燈      │壹只      │林學文                │
├──┼────────────┼─────┼───────────┤
│四  │0000000000號所搭配使用之│壹支      │丙○○                │
│    │行動電話機具 (不含SIM 卡│          │                      │
│    │壹片)                   │          │                      │
├──┼────────────┼─────┼───────────┤
│五  │0000000000號所搭配使用之│壹支      │丙○○                │
│    │行動電話機具 (不含SIM卡 │          │                      │
│    │壹片)                   │          │                      │
├──┼────────────┼─────┼───────────┤
│六  │0000000000號所搭配使用之│壹支      │甲○○                │
│    │行動電話機具 (不含SIM卡 │          │                      │
│    │壹片)                   │          │                      │
└──┴────────────┴─────┴───────────┘


司法院資訊處製作；財團法人民間司法改革基金會備份。
